【裁判字號】    97,毒抗,51
【裁判日期】    970222
【裁判案由】    觀察、勒戒
【裁判全文】
臺灣高等法院臺南分院刑事裁定          97年度毒抗字第51號
抗  告  人
即  被  告  甲○○
                    現於臺灣嘉義監獄鹿草分監執行徒刑
上列抗告人因觀察、勒戒案件，不服臺灣嘉義地方法院中華民國
97年1月15日裁定（97年度毒聲字第5號）提起抗告，本院裁定如
下：
    主  文
抗告駁回。
    理  由
一、本件抗告意旨略以：抗告人即被告於96年10月17日某時，在
    嘉義縣溪口鄉游東村游東厝庄26號住處，分別施用第1級、
    第2級毒品，嗣經警於同年月18日查獲，則依毒品危害防制
    條例第23條之1之規定，應於被告遭警逮捕後24小時內聲請
    法院裁定觀察、勒戒，並移送該處所，亦即應於同年月19日
    裁定觀察、勒戒方為適法，原審竟遲至案發後3個月餘再為
    本件裁定，於法有違，爰提起抗告，求為撤銷原裁定云云。
二、原裁定略以：被告甲○○於民國96年10月17日某時，在嘉義
    縣溪口鄉游東村游東厝庄26號住處，分別施用第一級毒品海
    洛因、第二級毒品安非他命各1次等犯行，業據被告於警詢
    及偵查中坦承不諱，且其於96年10月19日，由警方採取尿液
    ，經送臺灣檢驗科技股份有限公司以酵素免疫法初步檢驗及
    氣相層析質譜儀法確認檢驗，結果呈安非他命、甲基安非他
    命、嗎啡陽性反應，有上開公司96年11月5日出具之濫用藥
    物尿液檢驗報告以及尿液送檢真實姓名對照表各1紙附卷足
    憑，堪認被告之自白與事實相符，其確有施用第一級毒品、
    第二級毒品之犯行。又被告前於88年間，因施用毒品案件，
    經法院裁定送觀察、勒戒後，認無繼續施用毒品之傾向而於
    89年2月17日出所，並由臺灣嘉義地方法院檢察署檢察官以
    89年度毒偵緝字第34號為不起訴處分確定，有其臺灣高等法
    院被告前案紀錄表在卷可稽。被告係於觀察、勒戒執行完畢
    5年後再犯本件施用第一級、第二級毒品罪，聲請人聲請將
    被告送觀察、勒戒，經核於法並無不合，應予准許。
三、本院經核原審認事用法並無不當。抗告人即被告雖以上開情
    詞置辯，但查：
  (一)按被告因拘提或逮捕到場者，檢察官依第20條第1項規定聲
    請法院裁定觀察、勒戒，應自拘提或逮捕之時起二十四小時
    內為之，並將被告移送該管法院訊問；被告因傳喚、自首或
    自行到場，經檢察官予以逮捕者，亦同，毒品危害防制條例
    第23條之1第1項固定有明文。但此係被告因施用毒品案件遭
    拘提或逮捕，而有聲請法院裁定觀察、勒戒之情事者，始得
    依該條項之規定，於被告經拘提或逮捕之時起24小時內，聲
    請法院裁定，並將被告移送該管法院訊問。
  (二)經查，抗告人於96年10月19日雖經雲林縣警察局斗南分局逮
    捕，但因抗告人所犯竊盜案件，遭臺灣嘉義地方法院檢察署
    發佈通緝，經該分局逮捕後，於同日移送臺灣雲林地方法院
    檢察署偵辦，並於同日即解送臺灣嘉義地方法院檢察署歸案
    執行有期徒刑1年5月等情，有該分局刑事案件報告書、96年
    10月19日偵訊筆錄、臺灣高等法院被告前案紀錄表等件在卷
    足憑，則被告既於96年10月19日遭警逮捕後，即移送臺灣雲
    林地方法院檢察署偵辦，並於同日解送臺灣嘉義地方法院檢
    察署執行徒刑，則臺灣嘉義地方法院檢察署檢察官事後就抗
    告人施用毒品一案，聲請原審法院裁定觀察、勒戒，即無違
    反毒品危害防制條例第23條之1第1項之規定，抗告人所辯，
    自無可採。
四、綜上，原審以抗告人確有施用第一級毒品海洛因、第二級毒
    品安非他命各1次等犯行，且抗告人前雖於88年間，因施用
    毒品案件，經法院裁定送觀察、勒戒後，認無繼續施用毒品
    之傾向而於89年2月17日出所，並由臺灣嘉義地方法院檢察
    署檢察官以89年度毒偵緝字第34號為不起訴處分確定；但抗
    告人本次施用毒品犯行，已在抗告人前觀察、勒戒執行完畢
    5年後再犯，爰依臺灣嘉義地方法院檢察署檢察官之聲請，
    裁定將抗告人送觀察、勒戒，並無不當；抗告人提起抗告，
    以上開情詞指摘原裁定不當，並無理由，應予駁回。
五、據上論結，應依刑事訴訟法第412條，裁定如主文。
中    華    民    國    97    年    2     月    22    日
                  刑事第四庭    審判長法  官 吳志誠
                                      法  官 羅心芳
                                      法  官 陳珍如
以上正本證明與原本無異。
不得再抗告。
                                      書記官 岑  玢
中    華    民    國    97    年    2     月    22    日


司法院資訊處製作；財團法人民間司法改革基金會備份。
